# 发包的在建工程确认方法

提问人：xd860205 时间：2019-02-18 09:54:22
请教各位老师。一家造船企业，对于发包的在建工程，按照施工方提供的完工进度确认在建工程。此做法是否合适。根据准则附录里的会计科目说明：
企业发包的在建工程，应按合理估计的发包工程进度和合同规定结算的进度款，借记本科目，贷记 “银行存款”、“预付账款” 等科目。将设备交付建造承包商建造安装时，借记本科目（在安装设备），贷记 “工程物资” 科目。
根据这说明。如果有双方确认的发包进度和结算，是否没有实际支付款项，也可以确定为在建工程。

回答人：chenyiwei
理论上，对于出包工程，应按照承包方的完工进度（而不是结算进度）确认在建工程和应付工程款。如果无法合理确定承包方的完工进度的，则至少按照合同约定的结算进度确认在建工程和应付工程款，并在完工转固时将尚未实际支付的合同款项予以暂估计入固定资产成本。